# 请教陈版，承租人对租赁物（房屋）进行改造的问题。

提问人：一枚审计人 时间：2020-12-28 11:33:02
请教陈版，租赁物为房屋建筑物，位置较为偏僻，租金相对较低。房屋建筑物不能满足承租人需求，故由承租人出资对房屋建筑物进行改造，改造费用约为 500 万，同时增加了建筑面积。站在出租人的角度，改造费用由对方承担，因此不需要进行任何账务处理？，仅需要变更一下不动产产权证；站在承租人角度，这部分改造费用怎么入账呢？可以当做租金来处理吗（因合同租金相对较低）？

回答人：chenyiwei
如果该装修改造并非专门针对该承租人的特定需要，在日后租约解除后将归属出租人并可继续使用，则该安排相当于承租人以该项装修在租赁期满时的剩余价值抵付租金的行为。
例如，实务中常见的一种方式例如，A租用B的土地 20 年，约定需由A出资在该土地上建造一幢大楼，A获得该大楼在该土地租赁期内的经营权和收益权，土地租约期满时必须将该大楼无偿移交给B。就可以与你说的这种情况类比。此类业务模式下双方的会计处理在本版面上已有很多讨论，你可以自行搜索。